臺灣高等法院刑事裁定
110年度聲字第3111號
聲  請  人  臺灣高等檢察署檢察官
受  刑  人  賴家鼎


上列聲請人因受刑人數罪併罰有二裁判以上，聲請定其應執行之
刑（聲請案號：臺灣高等檢察署110年度執聲字第1132號），本
院裁定如下：
    主  文
賴家鼎犯如附表一所示各罪所處之刑，應執行有期徒刑壹年拾月
，如易科罰金，以新臺幣壹仟元折算壹日；所犯附表二所示各罪
所處之刑，應執行拘役壹佰壹拾日，如易科罰金，以新臺幣壹仟
元折算壹日。
    理  由
一、聲請意旨略以：受刑人賴家鼎因公共危險等數罪，先後經判
    決確定如附表一、二所示，應依刑法第53條、第51條第5款
    、第6款規定，分別就所處徒刑及拘役部分定其應執行之刑
    ，爰依刑事訴訟法第477條第1項聲請裁定等語。
二、按裁判確定前犯數罪者，併合處罰之；數罪併罰，有二裁判
    以上者，依刑法第51條之規定，定其應執行之刑；又宣告多
    數有期徒刑者，於各刑中之最長期以上，各刑合併之刑期以
    下，定其刑期，但不得逾30年；宣告多數拘役者，於各刑中
    之最長期以上，各刑合併之刑期以下，定其刑期，但不得逾
    120日；刑法第50條、第53條、第51條第5、6款分別定有明
    文。次按法律上屬於自由裁量之事項，有其外部性界限及內
    部性界限，並非概無拘束。依據法律之具體規定，法院應在
    其範圍選擇為適當之裁判者，為外部性界限；而法院為裁判
    時，應考量法律之目的，及法律秩序之理念所在者，為內部
    性界限；法院為裁判時，二者均不得有所踰越。在數罪併罰
    ，有二裁判以上，定其應執行之刑時，固屬於法院自由裁量
    之事項，然仍應受前揭外部性界限及內部性界限之拘束（最
    高法院93年度台非字第192號判決意旨可資參照）。再按數
    罪併罰，分別宣告多數有期徒刑者，於各刑中之最長期以上
    ，各刑合併之刑期以下，定其刑期，但不得逾30年，刑法第
    51條第5款定有明文；乃因刑罰之科處，應以行為人之責任
    為基礎，考量人之生命有限，刑罰對被告造成之痛苦程度，
    係以刑度增加而生加乘成效果，而非等比方式增加，如以實
    質累加方式執行，刑責恐將偏重過苛，不符現代刑事政策及
    刑罰之社會功能，故透過定應執行刑程式，採限制加重原則
    ，授權法官綜合斟酌被告犯罪行為之不法與罪責程度、各罪
    彼此間之關聯性（例如數罪犯罪時間、空間、各行為所侵害
    法益之專屬性或同一性、數罪對法益侵害之加重效應等）、
    數罪所反應被告人格特性與傾向、對被告施以矯正之必要性
    等，妥適裁量最終具體應實現之刑罰，以符罪責相當之要求
    。因此，法院於酌定執行刑時，應體察法律恤刑之目的，為
    妥適之裁量，俾符合實質平等原則（最高法院105年度台抗
    字第626號裁判意旨參照）。
三、經查：
　  受刑人所犯如附表一、二所示之罪，前經臺灣桃園地方法院
    及本院分別判處如附表一、二所示之有期徒刑及拘役(聲請
    書附表一編號1，應更正為附表一編號1-1、編號1-2；附表
    一編號3「偵查(自訴)機關年度案號」欄漏載「109年度偵緝
    字第269號」、「備註」欄誤載「（指揮書110.2.10-110.3.
    9）」，應更正為「（指揮書110.6.23-110.10.22）」；附
    表二編號2「偵查(自訴)機關年度案號」欄誤載「桃園地檢1
    05年度偵字第27758、23604號」，應更正為「桃園地檢105
    年度偵字第27758號、106年度偵字第23604號」；附表二編
    號3「偵查(自訴)機關年度案號」欄其中誤載「13866」，應
    更正為「23866」)，均經分別確定在案。其中附表一編號1-
    1、1-2之罪，經臺灣桃園地方法院以109年度訴字第390號判
    決應執行有期徒刑7月，經本院以109年度上訴字第3184號判
    決上訴駁回而確定；附表一編號2之罪，經臺灣桃園地方法
    院以109年度壢簡字第583號判決應執行有期徒刑4月；附表
    一編號3之罪經臺灣桃園地方法院以108年度交易字第213號
    判決應執行有期徒刑1年2月，經本院以109年度交上易字第3
    47號判決上訴駁回而確定；附表二編號2之罪經臺灣桃園地
    方法院以107年度易字第208號判決應執行拘役55日；附表二
    編號3之罪經臺灣桃園地方法院以108年度交易字第213號判
    決應執行拘役40日，經本院以109年度交上易字第347號判決
    上訴駁回而確定；且附表一各罪均為附表一編號1-1案件、
    附表二各罪均為附表二編號1案件裁判確定前所犯，本院亦
    為最後事實審法院，有各該刑事判決書及本院被告前案紀錄
    表在卷可稽。茲檢察官聲請分別就附表一、二定其應執行之
    刑，本院審核認聲請為適當，應予准許。審酌受刑人於短期
    間內，多次犯傷害、毀損、公共危險等罪，罪質相同，刑法
    第51條第5款係採限制加重原則，而非累加原則之意旨，兼
    衡受刑人犯罪行為之不法與罪責程度、附表一、二各罪彼此
    間之關聯性、各罪所反應受刑人之人格特性與傾向、對受刑
    人施以矯正之必要性等裁量內部性界限，及附表一、二所示
    各罪宣告刑總和上限之外部性界限，爰依刑法第51條第5款
    、第6款規定，就附表一、二所示各罪所處之有期徒刑及拘
    役，分別定其應執行之刑如主文所示。
四、據上論斷，依刑事訴訟法第477條第1項，刑法第50條第1項
    、第53條、第51條第5款、第6款，裁定如主文。
中　　華　　民　　國　　110 　年　　8 　　月　　 12 　日
                  刑事第九庭    審判長法　官  潘翠雪
                                      法　官  陳信旗
                                      法　官  俞秀美
以上正本證明與原本無異。
如不服本裁定，應於收受送達後五日內向本院提出抗告狀。
                                      書記官  謝崴瀚
中　　華　　民　　國　　110 　年　　8 　　月　　12　　日

附表一　　　　　　　　　
編　　　　　號  1-1 1-2 3 4 罪　　　　　名  傷害 妨害公眾往來安全 毀棄損壞 傷害、毀棄損壞 傷害、公共危險 宣　　告　　刑  有期徒刑3月 有期徒刑5月  有期徒刑3月、2月（應執行有期徒刑4月） 有期徒刑4月、4月、4月、6月（應執行有期徒刑1年2月） 犯　罪　日　期  109/03/31 108/12/21  108/09/16 108/10/20 107/04/20 107/05/12 107/08/15 107/08/31晚間6時15分回溯96小時內某時 偵查(自訴)機關 年　度　案　號  桃園地檢109年度偵字第5407、10925號 桃園地檢109年度偵字第5407、10925號 桃園地檢109年度偵字第2435號、109年度偵緝字第269號 桃園地檢107年度偵字第12115、14415、19631、23513、23866、24685號 最　後 事實審 法  院 桃園地院 台灣高等地院 桃園地院 台灣高等法院  案 號 109年度訴字第390號 109年度上訴字 第3184號 109年度壢簡字 第583號 109年度交上易字 第347號  判決  日期 109/07/24 109/09/30 109/12/17 110/01/21 確　定 判　決 法 　院 桃園地院  台灣高等地院 桃園地院 台灣高等法院  案　 號 109年度訴字第390號 109年度上訴字 第3184號 109年度壢簡字 第583號 109年度交上易字 第347號  判決確定日期 109/09/16 （撤回上訴） 109/11/18 110/02/10 110/01/21 是否為得易科罰 金之案件  是 是 是 是 備   註  桃園地檢109年度執字第19784號、110年度執緝字第384號（指揮書110.2.10-110.3.9） 桃園地檢109年度執字第19784號、110年度執緝字第384號（指揮書110.2.10-110.3.9） 桃園地檢110年度執字第3151號（指揮書110.6.23-110.10.22） 桃園地檢110年度執字第2805號 （指揮書110.10.23-111.12.22） 
附表二　　　　　　　　　
編　　　　　號  1 2 3 罪　　　　　名  非駕駛業務過失傷害 傷害 妨害自由 公然侮辱 妨害自由 宣　　告　　刑  拘役35日 拘役20日 拘役50日 應執行拘役55日 拘役20日 拘役25日 應執行拘役40日 犯　罪　日　期  107/5/11 均105/9/14 107/5/31、 107/8/23 偵查(自訴)機關年　度　案　號  桃園地檢107年度偵字第32962號 桃園地檢105年度偵字第27758號、106年度偵字第23604號 桃園地檢107年度偵字第12115、14415、19631、23513、23866、24685號 最　後 事實審 法院 桃園地院 桃園地院 台灣高等法院  案號 108年度壢交簡字 第19號 107年度易字 第208號 109年度交上易字第347號  判決日期 108/01/30 109/02/26 110/01/21 確　定 判　決 法 院 桃園地院 桃園地院 台灣高等法院  案　 號 108年度壢交簡字 第19號 107年度易字 第208號 109年度交上易字第347號  判決確定日期 108/03/11 109/04/10 110/01/21 是 否 為 得 易 科 罰 金 之 案件  是 是 是 備           註  桃園地檢108年度執字第4297號（易科罰金執行完畢） 桃園地檢109年度執字第11980號（指揮書110.4.29-110.6.22） 桃園地檢110年度執字第2805號 （指揮書111.12.23-112.1.31）